臺灣臺南地方法院刑事判決　　　
110年度交易字第786號
公  訴  人  臺灣臺南地方檢察署檢察官
被      告  林育賢


            王胤恬



上列被告等因過失傷害案件，經檢察官提起公訴（110年度偵字
第5977號），本院判決如下：
    主  文
本件公訴不受理。
    理  由
一、公訴意旨如起訴書所載(如附件)。
二、按告訴乃論之罪，告訴人於第一審辯論終結前得撤回其告訴
    ，又告訴經撤回者，應諭知不受理之判決，刑事訴訟法第23
    8條第1項、第303條第3款分別定有明文。
三、查本件告訴人林育賢告訴被告王胤恬，另告訴人王胤恬告訴
    被告林育賢過失傷害案件，檢察官起訴書意旨認被告等均係
    觸犯刑法第284條前段之過失傷害罪嫌，經本院審酌起訴書
    及全案卷證之結果亦同此認定，依同法第287條前段之規定
    ，即須告訴乃論。茲因告訴人均具狀撤回告訴，此有撤回告
    訴狀附卷足參（本院卷第131-133頁）。依照首開說明，本
    件爰不經言詞辯論，逕為諭知不受理之判決。
據上論斷，應依刑事訴訟法第303條第3款、第307條，判決如主
文。
中　　華　　民　　國　　110 　年　　10　　月　　6 　　日
                  刑事第五庭    法　官  蔡奇秀
以上正本證明與原本無異。
如不服本判決應於收受本判決後20日內向本院提出上訴書狀，並
應敘述具體理由。其未敘述上訴理由者，應於上訴期間屆滿後20
日內向本院補提理由書狀（均須按他造當事人之人數附繕本）「
切勿逕送上級法院」。 
　　　　　　　　　　　　　　　　書記官　張仕蕙
中　　華　　民　　國　　110 　年　　10　　月　　6 　　日
附件：
臺灣臺南地方檢察署檢察官起訴書
                                     110年度偵字第5977號
　　被　　　告　林育賢　男　34歲（民國00年0月0日生）
　　　　　　　　　　　　住臺南市○○區○○○000○0號
　　　　　　　　　　　　國民身分證統一編號：Z000000000號
　　　　　　　　王胤恬　女　56歲（民國00年0月00日生）
　　　　　　　　　　　　住臺南市○○區○○路00○00號
　　　　　　　　　　　　居臺南市○○區○○街000號
　　　　　　　　　　　　國民身分證統一編號：Z000000000號
上列被告等因過失傷害案件，業經偵查終結，認應提起公訴，茲
將犯罪事實及證據並所犯法條分敘如下
　　　　犯罪事實
一、林育賢於民國109年12月25日14時9分許，騎乘車牌號碼000-00
    0號普通重型機車，沿臺南市東區裕農路446巷由北往南方向
    行駛，行近臺南市東區裕農路446巷與中華東路2段96巷交岔
    路口處，本應注意車輛行經無號誌交岔路口，應注意車前狀況並
    減速慢行，隨時採取必要之安全措施，竟疏未注意及此而貿
    然向前行駛，而依當時天候晴、日間自然光線、柏油路面乾燥
    、無缺陷、無障礙物、視距良好等情，應無不能注意之情事，
    竟疏未注意及此而貿然向前行駛，適王胤恬騎乘車牌號碼000
    -000號普通重型機車沿臺南市東區中華東路2段96巷由西往
    東方向行至上開路口，亦疏未注意應行至交岔路口中心處左
    轉、不得占用來車道搶先左轉，且轉彎車應讓直行車先行，仍貿
    然提前左轉欲駛入臺南市東區裕農路446巷北向車道，林育
    賢為閃避王胤恬之機車而緊急煞車、機車失控倒地向前滑行
    ，因而受有左側手肘擦挫傷、左側膝擦挫傷等傷害；倒地之
    機車復撞擊王胤恬之機車，致王胤恬人車倒地，受有右膝部
    擦傷2.5公分、左手腕挫傷1.5公分等傷害。而林育賢、王胤
    恬均於員警前往現場處理時在場，當場承認其為肇事人。
二、案經林育賢、王胤恬訴由臺南市政府警察局第一分局報告偵
    辦。
　　　　證據並所犯法條
一、證據名稱及待證事實
編號 證據名稱　　　　　　 待證事實　　　　　　 1 被告林育賢於警詢及檢察官訊問時之供述 被告林育賢於上開時、地騎乘上開機車，因疏未注意車前狀況及減速慢行，致煞車失控摔倒因而與被告王胤恬騎乘之車輛發生碰撞，雙方均倒地受傷之事實。 2 被告王胤恬於警詢及檢察官訊問時之供述　 被告王胤恬於上開時、地騎乘上開機車與被告林育賢騎乘之車輛發生碰撞之事實。 3 道路交通事故現場圖、道路交通事故調查報告表㈠㈡各1份、現場暨車損照片26張、監視錄影畫面翻拍照片4張　 被告2人於上揭時、地發生本宗車禍事故之事實。 4 台南市立醫院（委託秀傳醫療社團法人經營）診斷證明書、陳正雄診所診斷證明書各1份 被告2人因本件車禍事故而受有上開傷害之事實。 5 臺南市車輛行車事故鑑定委員會110年5月7日南市交鑑字第1100588930號函暨其所附之南鑑0000000案鑑定意見書、臺南市政府110年8月19日府交智安字第1100945890號函暨其所附南覆0000000案鑑定意見書各1份 被告林育賢騎乘普通重型機車行經無號誌路口，未注意車前狀況，未減速慢行，煞車失控摔倒，為本宗車禍肇事原因；被告王胤恬騎乘普通重型機車，提前左轉，轉彎車未讓直行車先行，為本宗車禍肇事原因之事實。 
二、核被告2人所為，均係犯刑法第284條前段之過失傷害罪嫌。
    又被告2人均於犯罪未經發覺前，向前往事故現場處理之員警
    承認為肇事人，自首而接受裁判，有道路交通事故肇事人自
    首情形紀錄表2份附卷可佐，請依刑法第62條前段規定減輕其
    刑。
三、依刑事訴訟法第251條第1項提起公訴。
　　此　致
臺灣臺南地方法院
中　　華　　民　　國　 110　　年　　8 　　月　　25　　日
　　　　　　　　　　　　　　　檢　察　官　王宇承　
本件證明與原本無異
中　　華　　民　　國　 110　　年　　8 　　月　　27　　日
　　　　　　　　　　　　　　　書　記　官　周承鐸
所犯法條：　　
中華民國刑法第284條
因過失傷害人者，處 1 年以下有期徒刑、拘役或 10 萬元以下
罰金；致重傷者，處 3 年以下有期徒刑、拘役或 30 萬元以下
罰金。